【裁判字號】    98,訴,600
【裁判日期】    980813
【裁判案由】    廢棄物清理法
【裁判全文】
臺北高等行政法院判決
                                       98年度訴字第600號
                              .
原      告  有志貨運物流有限公司
代  表  人  甲○○（董事）
被      告  桃園縣政府環境保護局
代  表  人  乙○○（局長）
訴訟代理人  丙○○兼送達代收.
            丁○○
            戊○○
上列當事人間廢棄物清理法事件，原告不服桃園縣政府中華民國
98年2 月25日府法訴字第0970361310號訴願決定，提起行政訴訟
。本院判決如下：
    主      文
原告之訴駁回。
訴訟費用由原告負擔。
    事實及理由
一、事實概要：
    原告於民國（下同）97年6 月24日標得臺灣桃園地方法院檢
    察署（下稱桃園地檢署）辦理位在桃園縣龜山鄉大崗村大湖
    34-33 號萬揚通倉儲場內之賭博性電玩機台清運勞務採購案
    ，雙方訂有清運合約，依約原告應於97年7 月8 日履約完畢
    。97年7 月15日被告會同桃園地檢署檢察官及桃園縣警察局
    龜山分局（下稱龜山分局）員警至上揭地點會勘，發現原告
    將部分銷毀電玩之廢木板、廢IC板、廢藥品等一般事業廢棄
    物（下稱系爭廢棄物），移置於萬揚通倉儲圍牆外土地上（
    即桃園縣龜山鄉○○○段陳厝坑小段403 地號土地），被告
    遂將涉及刑責部分移請龜山分局移送桃園地檢署偵辦，檢察
    官就原告負責人甲○○涉犯廢棄物清理法第46條第4 款之未
    領有廢棄物清除許可文件而從事廢棄物清除罪提起公訴，經
    臺灣桃園地方法院以98年度訴字第233 號刑事判決判處罪刑
    在案（該案現由臺灣高等法院審理中）；被告另就原告移置
    系爭廢棄物之貯存地點未設有防止雨水、地面水及地下水流
    入、滲透之設施，違反廢棄物清理法第36條第1 項及事業廢
    棄物貯存清除處理方法及設施標準第10條第1 項第1 款規定
    部分，依同法第52條規定，以97年9 月12日桃環稽字第0970
    060166號函附編號00-000-000000 號裁處書（下稱原處分）
    ，處原告罰鍰新臺幣（下同）6 千元，並限期於97年10月13
    日前完成改善。原告不服，提起訴願，遭決定駁回，遂提起
    本件行政訴訟。
二、本件原告主張略以：
    原告承攬桃園地檢署之賭博性電玩機台清運案已依約履行並
    驗收完畢，原告移置之系爭廢棄物係地主陳信安所有，非原
    告所有，亦非原告依約應清運之賭博性電玩，因地主陳信安
    等人將土地出租供萬揚通倉儲使用20餘年，現場留有系爭廢
    棄物，陳信安等人又急需將土地再次託租，原告乃於清運所
    承攬桃園地檢署之賭博性電玩廢棄物時，順便將系爭廢棄物
    暫時移放堆置在同為陳信安等人所有之萬揚通倉儲牆外土地
    上，以利陳信安等人施工需要。原告上開所為，是貯存廢棄
    物，並非清除廢棄物，刑事部分已據原告提起上訴，現由臺
    灣高等法院審理。另原告已於97年7 月16日將系爭廢棄物移
    置牆內空地堆置，隨後由陳信安等人僱工清除，並將土地回
    填廢土、廢磚，興建庫房，陳信安等人未經主管機關許可提
    供土地回填廢土、廢磚，堆置廢棄物，始應為受處分人，原
    告既非系爭廢棄物所有人，自不應受罰，為此提起本件訴訟
    ，並聲明求為判決：訴願決定及原處分均撤銷。
三、被告則辯以：
    被告於97年7 月15日會同桃園地檢署檢察官至萬揚通倉儲所
    在地現場會勘時，發現原告將系爭廢棄物置於萬揚通倉儲圍
    牆外露天堆置，且經函詢龜山分局有無相關證物可資證明牆
    外廢棄物為原告所移置，經該局以97年9 月3 日山警分行字
    第0975028832號函覆稱，本案已於97年7 月16日報請桃園地
    檢署偵辦，原告於到案說明時已於筆錄中坦承係自行將廢棄
    物至於牆外，並無疑義。原告既有移置之貯存廢棄物行為，
    其貯存設施又不符規定，被告依廢棄物清理法第52條、第36
    條及事業廢棄物貯存清除處理方法及設施標準第10條第1 項
    規定據以裁罰，並無違誤等語，並聲明求為判決駁回原告之
    訴。
四、本院之判斷：
    (一)按「本法所稱廢棄物，分下列二種：……二事業廢棄物：
      ……(二)一般事業廢棄物：由事業所產生有害事業廢物以外
      之廢棄物。」、「（第1 項）事業廢棄物之貯存、清除或
      處理方法及設施，應符合中央主管機關之規定。（第2 項
      ）前項事業廢棄物之貯存、清除、處理方法及設施標準，
      由中央主管機關定之。」、「貯存、清除、處理或再利用
      一般事業廢棄物，違反第28條第1 項、……第36條第1 項
      ……規定或依第29條第2 項所定管理辦法者，處6 千元以
      上3 萬元以下罰。經限期改善，屆期仍未完成改善者，按
      日連續處罰。」廢棄物清理法第2 條第1 項第2 款第2 目
      、第36條、第52條分別定有明文。另同法第5 條第1 項規
      定：「本法所稱執行機關，為直轄市政府環境保護局、縣
      （市）環境保護局及鄉（鎮、市）公所。」、第63條規定
      ：「本法所定行政罰，由執行機關處罰之；執行機關應作
      為而不作為時，得由上級主管機關為之。」
    (二)次按「本標準依廢棄物清理法第36條第2 項規定訂定之。
      」、「本標準專用名詞定義如下：一貯存：指事業廢棄物
      於清除、處理前，放置於特定地點或貯存容器、設施內之
      行為。」、「一般事業廢棄物應依其主要成分特性設置貯
      存設施，除經中央主管機關公告者外，應符合下列規定：
      一應有防止地面水、雨水及地下水流入、滲透之設備或措
      施。……」為事業廢棄物貯存清除處理方法及設施標準第
      1 條、第2 條第1 款、第10條第1 項第1 款所明定。經核
      上開標準係行政院環境保護署依廢棄物清理法第36條第2
      項授權所訂定，其授權明確，且未逾越授權範圍，自得適
      用，合先敘明。
    (三)查97年7 月15日被告會同桃園地檢署檢察官及龜山分局員
      警至桃園縣龜山鄉大崗村大湖34-33 號萬揚通倉儲場會勘
      時，於圍牆外發現之銷毀電玩廢木板、廢IC板、廢藥品等
      一般事業廢棄物，係由原告自萬揚通倉儲場內移放堆置該
      處，為兩造所不爭執，並有稽查工作紀錄表及現場照片在
      原處分卷第9- 10 、26-27 頁可稽，堪認為真實。原告既
      於系爭廢棄物清除、處理前，將之放置於萬揚通倉儲場圍
      牆外土地上，即已符合前引事業廢棄物貯存清除處理方法
      及設施標準第2 條第1 款所定「貯存」之定義，原告上開
      行為應屬貯存廢棄物之行為，是該貯存地點依同標準第10
      條第1 項第2 款規定，應有防止地面水、雨水及地下水流
      入、滲透之設備或措施。原告未於上開置放地點設置防止
      地面水、雨水及地下水流入、滲透之設備或措施，逕將系
      爭廢棄物貯存該處，於前揭法定義務即有違反，且系爭廢
      棄物究為何人所有，與貯存廢棄物之行為人有無違反上開
      法定義務之認定無涉，故縱令系爭廢棄物非原告所有，亦
      無礙於原告前開違章事實之認定。從而，被告認原告將系
      爭廢棄物移置堆放於萬揚通倉儲場圍牆外之行為，違反廢
      棄物清理法第36條第1 項及事業廢棄物貯存清除處理方法
      及設施標準第10條第1 項第1 款規定，依同法第52條規定
      ，作成原處分裁處原告罰鍰6 千元，並限期於97年10月13
      日前完成改善，洵屬有據，於法並無違誤。至訴外人陳信
      安等人是否有違反廢棄物清理法相關規定之行為而應受裁
      罰，係屬另事，應由被告另行查明處理，原告主張陳信安
      等人有未經主管機關許可提供土地回填廢土、廢磚，堆置
      廢棄物之行為，應為受處分人，原告非系爭廢棄物所有人
      ，不應受罰云云，尚非可取。
五、綜上所述，原告所訴各節，均非可採，原處分並無違誤，訴
    願決定遞予維持，亦無不合，原告徒執前詞，訴請撤銷，為
    無理由，應予駁回。
六、本件事證已臻明確，兩造其餘攻擊防禦方法經核均與本件判
    決結果不生影響，故不逐一論述，併此敘明。
據上論結，本件原告之訴為無理由，爰依行政訴訟法第98條第1
項前段，判決如主文。
中    華    民    國    98    年     8    月   13     日
                    臺北高等行政法院第五庭
                              審判長法  官  王碧芳
                                    法  官  畢乃俊
                                    法  官  程怡怡
上為正本係照原本作成。
如不服本判決，應於送達後20日內，向本院提出上訴狀並表明上
訴理由，如於本判決宣示後送達前提起上訴者，應於判決送達後
20日內補提上訴理由書（須按他造人數附繕本）。
中    華    民    國    98    年     8    月   17     日
                                    書記官  張正清


司法院資訊處製作；財團法人民間司法改革基金會備份。
